# **Benoit Gouthière**

+1 581 849 2796 Québec (Québec) G1L 3L2 bdgouthiere@gmail.com

Développeur web full stack avec plus de 15 ans d'expérience, dont 10 avec le Framework Python Django. Autonome, consciencieux, flexible et persévérant, j'adore résoudre des problèmes complexes et trouver des solutions innovantes. Animé par la soif d'apprendre, d'évoluer et d'améliorer mes compétences, j'aime relever de nouveaux challenges.

## **COMPÉTENCES**

#### Développement web

- Framework Django : création de sites web et création d'applications sous Django
- Langages web: maîtrise du HTML, CSS et Javascript Connaissance basique du PHP
- React: En cours d'apprentissage

#### Langages de programmation

- Python: niveau avancé création d'applications et de scripts, notamment pour la génération de livres avec Scribus (Agenda, Calendrier, Mots mêlés...)
- C#: En cours d'apprentissage

#### Bases de données

- MS SQL : connaissance acquise durant les études
- PostgreSQL et MariaDB : installation et mise en œuvre en environnement de production pour des sites web.

#### Administration système

- Serveur Linux (Debian et Ubuntu): installation et configuration de Nginx, Apache, uwsgi, fastcgi, PostgreSQL et MariaDB
- Systèmes d'exploitation : Linux (Debian / Ubuntu), Windows

#### Référencement

Audit SEO, élaboration et suivi de stratégies, optimisation de pages et de sites web

### Graphisme

Connaissance basique des logiciels Gimp, Blender, Inkscape et Scribus

#### Langues

Français langue maternelle, espagnol bilingue, anglais courant, néerlandais notions

## **EXPÉRIENCE**

**Cégep Limoilou, Québec Canada** — Tuteur en Programmation Objet 2023 -

• Aide individuelle à la compréhension des concepts de base en programmation

## Entrepreneur indépendant, Marilles Belgique

2019 à 2022

- Création de sites web avec le Framework Django
- Création de sites web avec WordPress
- Élaboration de stratégies SEO

Blue Hat Web Ltd., Hong Kong — Développeur Django et Consultant SEO,

2012 à 2019

- Création de sites web avec le Framework Django
- Administration de serveurs Linux pour le web
- Consultant SEO

## Entrepreneur indépendant, Gozée Belgique

2007 - 2011

- Création de sites web avec Typo3, WordPress et Django (à partir de 2009)
- Administration de serveurs Linux
- Service informatique destiné aux particuliers et aux TPE (jusqu'en mars 2008)
  - o Installation de Windows et de logiciels
  - Installation et configuration de matériel informatique (pc, imprimante, scanner, webcam, etc)
- Service technique d'équipements de radiologie dentaire (jusqu'en mars 2008)

North South Medica sprl, Gozée Belgique — Gérant principal

2003 - 2006

- Service technique d'équipements de laboratoires médicaux et les équipements de radiologie dentaire
- Création de sites web en PHP (à partir de 2005)

Cliniques Universitaires Saint-Luc, Bruxelles, Belgique — Technicien d'équipement biomédical 2003 - 2004

**CHU Saint-Pierre, Bruxelles, Belgique** — *Technicien d'équipement biomédical* 2001

### **FORMATION**

**Cégep Limoilou, Québec, Canada** — *AEC - Développement d'applications sécuritaires* 2022 -

Haute École Lucia de Brouckère, Bruxelles, Belgique — Graduat en Électronique médicale 1997 - 2000

**Universidad de los Andes, Bogotá, Colombia** — *Langue espagnole.* 

2001 - 2002